【裁判字號】    97,抗,291
【裁判日期】    971212
【裁判案由】    債務人異議之訴
【裁判全文】
臺灣高等法院臺南分院民事裁定           97年度抗字第291號
抗  告  人  乙○○○
            甲 ○ ○
上列抗告人因與相對人華南商業銀行股份有限公司間債務人異議
之訴事件，對於中華民國97年9月18日臺灣臺南地方法院97年度
補字第344號所為訴訟標的價額核定提起抗告，本院裁定如下：
    主    文
抗告駁回。
抗告程序費用新臺幣壹仟元由抗告人負擔。
    理    由
一、抗告意旨略以：本件抗告人係依強制執行法第14條之規定提
    起債務人異議之訴，目的在阻卻債權人即相對人對抗告人之
    強制執行，蓋本件依消費者債務清理條例第151條之規定，
    應先經協商程序，而同法第19條第1項第3款之規定，對債務
    人之強制執行程序應停止。故抗告人依該條及強制執行法第
    14條之規定提起債務人異議之訴，係因非財產權而起訴，故
    依民事訴訟法第77條之14規定，所徵收之裁判費應為新台幣
    （下同）3,000元，原裁定命抗告人繳納裁判費23,374元，
    顯有違誤，爰提起抗告，求予廢棄原裁定等語。
二、按債務人異議之訴之訴訟標的為該債務人之異議權，法院核
    定此訴訟標的之金額或價額，應以該債務人本於此項異議權
    ，請求排除強制執行所有之利益為準（最高法院92年台抗字
    第659號裁判參照）。查抗告人提起債務人異議之訴，請求
    原審法院97年度執字第58817號給付借款強制執行事件就相
    對人即債權人請求執行金額2,250,073元，及自民國（下同
    ）97年1月7日起至清償日止按年息百分之5.77計算之利息，
    並自97年2月8日至起至清償日止，在六個月以內者，按上開
    利率百分之10計算，超過6個月者，按上開利率百分之20計
    算之違約金，所為強制執行之程序撤銷，有民事債務人異議
    之訴起訴狀在卷可稽，揆諸首開說明，本件訴訟標的應為抗
    告人請求排除強制執行所有之利益為準。原審依抗告人聲明
    請求排除強制執行所有之利益本金2,250,073元，核定訴訟
    標的之價額，於法並無不合。抗告意旨認其係依消費者債務
    清理條例第19條第1項第3款之規定提起債務人異議之訴，屬
    於因非財產權起訴，顯有誤解，其指摘原裁定不當，求予廢
    棄改判，為無理由，應予駁回。
據上論結，本件抗告為無理由，依強制執行法第30條之1，民事
訴訟法第495條之1第1項、第449條第1項、第95條、第78條、第
85條第1項前段，裁定如主文。
中    華    民    國    97    年    12    月   12     日
                  民事第三庭  審判長法  官  陳光秀
                                    法  官  李文賢
                                    法  官  莊俊華
上為正本係照原本作成。
如不服本裁定，僅得於收受本裁定正本送達後10日內以適用法規
顯有錯誤為理由，向本院提出再抗告狀（須附繕本）依法應繳納
抗告費新台幣1千元，並委任律師為訴訟代理人，經本院許可後
始可再抗告於最高法院。
中    華    民    國    97    年    12    月    15    日
                                    書記官  吳銘添
【附記】
民事訴訟法第495條之1第2項準用同法第466條之1第1、2項規定
：
(1)對於第二審判決上訴，上訴人應委任律師為訴訟代理人。但上
  訴人或其法定代理人具有律師資格者，不在此限。
(2)上訴人之配偶、三親等內之血親、二親等內之姻親，或上訴人
  為法人、中央或地方機關時，其所屬專任人員具有律師資格並
  經法院認為適當者，亦得為第三審訴訟代理人。
民事訴訟法第466條之2：
  上訴人無資力委任訴訟代理人者，得依訴訟救助之規定，聲請
  第三審法院為之選任律師為其訴訟代理人。


司法院資訊處製作；財團法人民間司法改革基金會備份。
